【裁判字號】    99,上易,63
【裁判日期】    990111
【裁判案由】    詐欺
【裁判全文】
臺灣高等法院刑事判決                  99年度上易字第63號
上  訴  人  臺灣臺北地方法院檢察署檢察官
被      告  甲○○
上列上訴人因被告詐欺案件，不服臺灣臺北地方法院98年度易字
第1937號，中華民國98年12月8日第一審判決（起訴案號：臺灣
臺北地方法院檢察署98年度偵字第14560號），提起上訴，本院
判決如下：
    主  文
上訴駁回。
    理  由
一、依刑事訴訟法第三百五十條、第三百六十一條、第三百六十
    二條、第三百六十七條規定，不服地方法院之第一審判決而
    上訴者，須提出上訴書狀，並應敘述具體理由，為上訴必備
    之程式；其所提出之書狀未敘述上訴理由，或僅曾以言詞陳
    述上訴理由者，均應於上訴期間屆滿後二十日內補提理由書
    於第一審法院。第一審法院經形式審查，認逾期未補提上訴
    理由者，應定期間先命補正；逾期未補正者，為上訴不合法
    律上之程式，應以裁定駁回。倘已提出上訴理由，但所提非
    屬具體理由者，則由第二審法院以上訴不合法律上之程式，
    判決駁回。而所謂具體理由，必係依據卷內既有訴訟資料或
    提出新事證，指摘或表明第一審判決有何採證認事、用法或
    量刑等足以影響判決本旨之不當或違法，而構成應予撤銷之
    具體事由，始克當之（例如：依憑證據法則具體指出所採證
    據何以不具證據能力，或依憑卷證資料，明確指出所為證據
    證明力之判斷如何違背經驗、論理法則）；倘僅泛言原判決
    認定事實錯誤、違背法令、量刑失之過重或輕縱，而未依上
    揭意旨指出具體事由，或形式上雖已指出具體事由，然該事
    由縱使屬實，亦不足以認為原判決有何不當或違法者（例如
    ：對不具有調查必要性之證據，法院未依聲請調查亦未說明
    理由，或援用證據不當，但除去該證據仍應為同一事實之認
    定），皆難謂係具體理由，俾與第二審上訴制度旨在請求第
    二審法院撤銷、變更第一審不當或違法之判決，以實現個案
    救濟之立法目的相契合，此有最高法院九十七年台上字第八
    九二號判決意旨可參照。
二、本件檢察官上訴意旨略以：被告為主要施詐者，原審竟以被
    告參與程度較輕，而量處有期徒刑十月，減為有期徒刑五月
    。參酌共犯林瑛慧、吳亭儀，因與被害人和解，而遭判有期
    徒刑一年六月，及七月，顯見原審量刑不當，請撤銷改判等
    語。經查：原審以本案詐騙事實，業經告訴人指訴明確，核
    與證人即共犯林瑛慧、吳亭儀於另案証述大致相符，並有信
    用卡帳單、簽帳單、繳款收據、明細表等可參，且說明被告
    所辯不可採，因認事證明確，被告詐騙七十九萬之犯行堪予
    認定，並審酌主導詐欺者非被告，被告犯後否認犯行，未賠
    償告訴人損害等一切情狀，量處有期徒刑十月，併依法減為
    有期徒刑五月，且諭知易科罰金。認事用法量刑，並無違誤
    。有關另案即本院九十七年上訴字第三五四五號詐欺案，被
    告為吳亭儀、林瑛慧等，為詐騙之主要人物，共詐騙十五人
    ，得款約一千餘萬元，因吳亭儀、林瑛慧與被害人和解，而
    分別量處有期徒刑九月，七月，並諭知緩刑四年、三年等情
    ，有該判決在卷可參（他字卷第三一至三六頁）。則原審認
    被告非詐騙主謀，尚非無據，上訴意旨認係主謀，不無誤會
    。再者，參酌本件被告詐騙之告訴人乙○○，僅為上開十五
    人之ㄧ；及其被騙金額為七十九萬元，不及前開案件詐騙金
    額一千餘萬元，及被告未坦承犯行、和解等情，則原審量處
    有期徒刑十月，較諸共犯吳亭儀、林瑛慧之上開案件量刑，
    並未失輕，亦難認有違比例原則。是上訴意旨以全部十五位
    被害人之所科刑度，而謂本件一位被害者之刑度失輕，顯有
    誤會。綜上，本件上訴未依據卷內既有訴訟資料或提出新事
    證，指摘或表明第一審判決有何採證認事、用法或量刑等足
    以影響判決本旨之不當或違法，而構成應予撤銷之具體事由
    ，揆諸上開法條規定及最高法院判決意旨，難認上訴合法，
    應予駁回。爰不經言詞辯論，依刑事訴訟法第三百六十七條
    前段、第三百七十二條規定，判決如主文。
中    華    民    國    99    年    1     月    11    日
                  刑事第十八庭審判長法  官  吳鴻章
                                    法  官  汪梅芬
                                    法  官  周政達
以上正本證明與原本無異。
不得上訴。
                                    書記官  廖純瑜
中    華    民    國    99    年    1     月    11    日


司法院資訊處製作；財團法人民間司法改革基金會備份。
